【裁判字號】    90,訴,841
【裁判日期】    900706
【裁判案由】    毒品危害防制條例
【裁判全文】
臺灣板橋地方法院刑事判決                            九十年度訴字第八四一號
    公  訴  人  臺灣板橋地方法院檢察署檢察官
    被      告  甲○○
右列被告因違反毒品危害防制條例案件，經檢察官聲請簡易判決處刑（九十年度毒偵
字第八八三號），本院認不應以簡易判決處刑，應適用通常訴訟程序判決如左：
    主  文
甲○○連續施用第一級毒品，累犯，處有期徒刑拾月，扣案之海洛因肆小包（驗餘淨
重零點肆貳公克）沒收銷燬。又連續施用第二級毒品，累犯，處有期徒刑柒月，扣案
之安非他命壹小包（驗餘淨重零點捌壹貳捌公克）及安非他命壹包（毛重零點陸公克
，淨重零點壹公克）均沒收銷燬。應執行有期徒刑壹年肆月，扣案之海洛因肆小包（
驗餘淨重零點肆貳公克）、安非他命壹小包（驗餘淨重零點捌壹貳捌公克）及安非他
命壹包（毛重零點陸公克，淨重零點壹公克）均沒收銷燬。
    事  實
一、甲○○於民國八十二年六月間，因施用毒品案件，經臺灣士林地方法院判處有期
    徒刑三年四月，於八十三年三月九日確定；復於八十二年十一月間，因脫逃案件
    ，經同一法院判處有期徒刑四月，如易科罰金，以三百元折算一日，於八十三年
    四月十二日確定；又於八十二年七月間，因偽造印文案件，經臺灣臺中地方法院
    判處有期徒刑三月，如易科罰金，以三百元折算一日，於八十三年二月十一日確
    定。嗣甲○○所犯前揭施用毒品、脫逃及偽造印文等罪，經臺灣士林地方法院裁
    定應執行有期徒刑三年七月確定，而於八十四年七月二十九日假釋出監，甫於八
    十六年五月十八日縮刑期滿執行完畢，猶不知檢束慎行。其明知海洛因、安非他
    命分別係八十七年五月二十日公布施行，於同年月二十二日生效之毒品危害防制
    條例第二條第二項第一款、第二款所規定之第一、二級毒品，不得施用及持有，
    且其於八十七年間，因違反毒品危害防制條例（即施用毒品）案，經臺灣士林地
    方法院以八十七年度毒聲字第一０七一號裁定送觀察、勒戒後，認無繼續施用毒
    品之傾向，而由臺灣士林地方法院檢察署檢察官於八十七年十二月十三日以八十
    七年度偵字第一０九一一號為不起訴處分確定在案。詎甲○○竟於前案不起訴處
    分確定後五年內，又另行分別基於施用第一級毒品海洛因及施用第二級毒品安非
    他命之概括犯意，自八十八年二月間（起訴書誤載為八十八年三月間）某日起至
    八十八年五月二十八日止，連續在臺北市士林區、北投區、臺北縣蘆洲市等地，
    各施用第一級毒品海洛因及第二級毒品安非他命多次。嗣於八十八年三月十五日
    二十三時十分許，在臺北市大同區○○○路與承德路口為警首次查獲，並扣得甲
    ○○所有供犯罪所用之海洛因四小包（驗餘淨重０．四二公克）、安非他命一小
    包（驗餘淨重０．八一二八公克）；復於八十八年五月二十八日凌晨三時十分許
    ，在臺北縣八里鄉烏山頭二十一號前停車場（起訴書誤載為臺北縣八里鄉頂寮十
    四號之十）為警再次查獲，並扣得甲○○所有供犯罪所用之安非他命一包（毛重
    ０．六公克，淨重０．一公克）。甲○○因此經本院以八十八年度毒聲字第三四
    ０七號裁定送觀察、勒戒後，認有繼續施用毒品之傾向，復經本院以八十八年度
    毒聲字第三八四六號裁定令入戒治處所施以強制戒治。
二、案經臺北市政府警察局萬華分局移送臺灣板橋地方法院檢察署檢察官偵查聲請簡
    易判決處刑。
    理  由
一、右揭事實，業據被告甲○○迭於偵查中及本院審理時自白不諱，並有臺北市政府
    警察局萬華分局煙毒麻藥案件尿液委驗單、臺北市立療養院煙毒尿液檢驗報告書
    及法務部調查局檢驗通知書、臺灣士林地方法院八十八年度毒聲字第一三三一號
    裁定、臺灣士林地方法院八十三年度聲字第九００號裁定各一紙附卷可稽。復有
    被告所有供犯罪所用之海洛因四小包（驗餘淨重０．四二公克）、安非他命一小
    包（驗餘淨重０．八一二八公克）及安非他命一包（毛重０．六公克，淨重０．
    一公克）扣案可佐。又上開扣案之物，分別經本院依職權送請法務部調查局、憲
    兵司令部刑事鑑識中心鑑定結果，確係海洛因、安非他命，有法務部調查局第0
    00000000號鑑定通知書、憲兵司令部刑事鑑識中心鑑驗通知書各一紙附
    卷可稽，及臺北市政府警察局萬華分局依聯勤二０四廠製造之煙毒品檢驗Ａ包試
    劑初步檢驗結果，呈安非他命反應之事實，亦有該局查獲涉嫌毒品危害防制條例
    毒品初步鑑驗報告單一紙在卷可稽。矧人體吸食海洛因、安非他命經尿液排出之
    時間，依吸食量多寡、人體代謝功能、吸食者之年齡及性別有所差異，惟一般而
    言，吸食者在二十六小時內、四日內所排出之尿液均有可能被檢出因吸食海洛因
    、安非他命代謝後之嗎啡、甲基安非他命陽性反應，此固經法務部調查局證實，
    並為本院歷來審理吸食海洛因、安非他命案件之職務上所知悉。本件被告於八十
    八年三月十六日凌晨一時許，為警採集其尿液二度送驗結果，均呈甲基安非他命
    及嗎啡之陽性反應等情，亦有上開臺北市政府警察局萬華分局煙毒麻藥案件尿液
    委驗單、臺北市立療養院煙毒尿液檢驗報告書及法務部調查局檢驗通知書各一紙
    附卷可稽，是被告顯有施用第一、二級毒品海洛因及安非他命之犯行至明。再者
    ，被告前因違反毒品危害防制條例案，經臺灣士林地方法院以八十七年度毒聲字
    第一０七一號裁定送觀察、勒戒後，認無繼續施用毒品之傾向，而由臺灣士林地
    方法院檢察署檢察官於八十七年十二月十三日以八十七年度偵字第一０九一一號
    為不起訴處分確定在案，業據被告於本院審理時供承在卷，並有臺灣高等法院檢
    察署刑案紀錄簡覆表、臺灣高等法院被告全國前案紀錄表、臺灣士林地方法院檢
    察署檢察官八十七年度偵字第一０九一一號不起訴處分書各一份在卷足憑。其於
    五年內再犯毒品危害防制條例第十條之罪，經本院以八十八年度毒聲字第三四０
    七號裁定送觀察、勒戒後，認有繼續施用毒品之傾向，復經本院以八十八年度毒
    聲字第三八四六號裁定令入戒治處所施以強制戒治等情，亦有本院八十八年度毒
    聲字第三四０七號裁定及八十八年度毒聲字第三八四六號裁定各一份附卷可稽。
    事證明確，被告之犯行堪以認定。
二、按海洛因、安非他命分別係毒品危害防制條例第二條第二項第一款、第二款所規
    定之第一、二級毒品，不得施用及持有，被告甲○○竟各基於不同之犯意，分別
    在上開時地各施用第一級毒品海洛因、第二級毒品安非他命，核其所為，係各犯
    毒品危害防制條例第十條第一項、第二項之罪。公訴人就被告上開八十八年二月
    間某日起至八十八年三月間以前之施用第一級毒品海洛因及施用第二級毒品安非
    他命犯行雖均漏未起訴，本院認此部分與本件論罪科刑（即已起訴）部分有連續
    犯之裁判上一罪關係，亦為起訴之效力所及，本院應併予審理，附此明。被告
    先後二次施用第一級毒品海洛因及先後多次施用第二級毒品安非他命之犯行，均
    時間緊接，罪名相同，顯係基於概括犯意而為，均應各依連續犯之規定論以一罪
    ，並加重其刑。被告所犯上開二罪間，犯意各別，構成要件互異，應分論併罰。
    被告非法持有第一、二級毒品海洛因、安非他命之低度行為，應為施用之高度行
    為所吸收，均不另論罪。又被告曾受如事實欄所述有期徒刑之執行完畢，此有臺
    灣高等法院檢察署刑案紀錄簡覆表一紙在卷可稽，其於五年以內再犯本件有期徒
    刑以上之罪，為累犯，應依法遞加重其刑。爰審酌被告有上開構成累犯之前科，
    其智識程度、生活狀況，被告前因施用毒品，而由臺灣士林地方法院檢察署檢察
    官為不起訴處分確定後，再犯本件之罪，業如前述，其施用第一、二級毒品海洛
    因、安非他命，易戕害自己之身心，並對社會造成重大危害、被告犯罪之動機、
    目的、手段、次數、所生之危害及犯罪後之態度等一切情狀，各量處如主文所示
    之刑，並定其應執行之刑，以示懲儆。
三、扣案之海洛因四小包（驗餘淨重０．四二公克）、安非他命一小包（驗餘淨重０
    ．八一二八公克）及安非他命一包（毛重０．六公克，淨重０．一公克），均係
    查獲之毒品，不問屬於犯人與否，均應依毒品危害防制條例第十八條第一項前段
    之規定宣告沒收銷燬。
據上論斷，應依刑事訴訟法第四百五十二條、第二百九十九條第一項前段，毒品危害
防制條例第十條第一項、第二項、第十八條第一項前段，刑法第十一條前段、第五十
六條、第四十七條、第五十一條第五款，判決如主文。
本案經檢察官高俊申到庭執行職務。
中      華      民      國       九十       年     七     月     六     日
                                      臺灣板橋地方法院刑事第一庭
                                          法  官  楊  千  儀
右正本證明與原本無異。
如不服本判決應於送達後十日內向本院提出上訴狀。
                                          書記官  吳  河  東
中      華      民      國       九十       年     七     月    十三    日
附錄本案論罪科刑法條全文：
毒品危害防制條例第十條
施用第一級毒品者，處六月以上五年以下有期徒刑。
施用第二級毒品者，處三年以下有期徒刑。


司法院資訊處製作；財團法人民間司法改革基金會備份。
